# 关于是否属于关联方，求助陈版主和前辈们

提问人：qqhu210210 时间：2017-08-11 11:30:25
如果A企业的自然人股东（这个公司就是有此自然人成立），此自然人股东是B企业的董事，那么A和B算关联方吗？谢谢！

回答人：chenyiwei
算。因为A受该自然人控制，B至少受到该自然人的重大影响，所以A与B构成关联方关系。